臺灣板橋地方法院刑事判決　　　　　　 94年度易緝字第172號
公　訴　人　臺灣板橋地方法院檢察署檢察官
被　　　告　甲○○
上列被告因偽造文書案件，經檢察官提起公訴（84年度偵字第69
11號），被告於準備程序進行中就被訴事實為有罪之陳述，經告
知簡式審判程序之旨，並聽取當事人之意見後，本院裁定由受命
法官獨任進行簡式審判程序，判決如下：
    主  文
甲○○偽造印文及署名，足以生損害於公眾及他人，處有期徒刑
參月，如易科罰金，以參佰元折算壹日。臺灣板橋地方法院檢察
署八十四年度偵緝字第七十一號偵查卷附之臺北市政府警察局中
正第一分局八十四年二月二十二日通緝案偵訊筆錄上偽造「曾碧
秋」署名壹枚、印文壹枚均沒收。
    事  實
一、甲○○於民國八十三年間因涉犯詐欺案件，為躲避查緝，即
    與某真實姓名年籍不詳之某成年男子基於偽造印章之犯意聯
    絡，推由該成年男子，在不詳處所，偽造「曾碧秋」印章一
    枚後，於八十三年八、九月間某日，在台北市中興百貨附近
    ，交由甲○○持有之，嗣於八十四年二月二十二日下午三時
    許，甲○○在台北縣中和市○○路三七八號為警臨檢即冒用
    曾碧秋名義應訊，惟因是時曾碧秋亦因詐欺案遭通緝中，甲
    ○○旋為警逮捕，並於同日在臺北市政府警察局中正第一分
    局接受偵訊時，基於接續偽造署押及印文之單一犯意，先後
    接續在偵訊筆錄上，偽造曾碧秋署名一枚及持前開偽造曾碧
    秋印章蓋用於其上而偽造曾碧秋印文一枚，足以生損害於曾
    碧秋及司法機關偵查、審判刑事案件之正確性。
    理  由
一、訊據被告對前開事實坦承不諱，與證人即遭曾碧秋冒用名義
    購車之被害人林奕賜於偵查中證述：（告何人何事？）我向
    匯豐公司業務員曾碧秋購車，他將我的證件拿去辦汽車貸款
    ，但後我不買匯豐公司的車，我以電話口頭通知他終止契約
    ，他卻仍以我的文件，向世華及台新另辦兩部汽車貸款，我
    接到兩銀行催告通知，始知此事。（此人是否曾碧秋？即檢
    察官命林奕賜指認在庭應訊之甲○○是否為曾碧秋）我曾向
    曾碧秋買過車，庭上此人並非曾碧秋。（見臺灣板橋地方法
    院檢察署八十四年度偵緝字第七十一號偵查卷第二十一頁、
    第三十四頁、見臺灣台中地方法院檢察署八十四年度他字第
    二四四號偵查卷第十四頁），證人即遭曾碧秋冒用名義購車
    之被害人林家養蜂園有限公司員工林秋祝於警詢、偵查中證
    述：（是否買賣車牌號碼NQ─六七四五號自小客貨車？）沒
    有。（為何於臺中區監理所登記上有貴公司〈林家養蜂園有
    限公司〉之登記？）我不知道，我們曾於八十二年十月底左
    右向中市○○路匯豐汽車股份有限公司之業務代表曾碧秋購
    得乙部車牌號碼NS─二四九三號自小客貨車，當時因貸款問
    題曾君稱先向世華銀行辦貸款未通過，要我再蓋了另外的乙
    些資料說要另外向花旗銀行貸款，因我們不察，所以才被騙
    的，此件真情應該是曾碧秋才知道。（曾碧秋年籍資料為何
    ？）他是匯豐汽車股份有限公司的業務員，資料應是他公司
    才有。四十幾歲人，不高。（此人是否曾碧秋？即檢察官命
    林秋祝指認在庭應訊之甲○○是否為曾碧秋）不是（見臺灣
    台中地方法院檢察署八十三年度偵字第二○三九七號偵查卷
    第十七至十九頁、臺灣板橋地方法院檢察署八十四年度偵緝
    字第七十一號偵查卷第二十頁），證人即曾碧秋任職匯豐汽
    車股份有限公司時之同事林淑娟、饒健於偵查中證稱：（此
    人是否曾碧秋？即檢察官命林淑娟、饒健指認在庭應訊之甲
    ○○是否為曾碧秋）不是，曾碧秋我曾與其同事，此人不是
    等語屬實在卷（見八十四年度偵緝字第七十一號偵查卷第二
    十頁），此外，並有前開事實欄所述偵訊筆錄上被告偽造之
    署押可據，足徵被告上開自白，應與事實相符，可以採信，
    本件事證明確，被告犯行足以認定。
二、核被告所為，係犯刑法第二百十七條第一項之偽造印文及署
    名罪。被告與某真實姓名年籍不詳之某成年男子二人間，就
    偽造曾碧秋印章之行為，有犯意聯絡、行為分擔，應論以共
    同正犯。又其共同偽造印章後進而自行持偽造印章蓋用於偵
    訊筆錄上而偽造印文，偽造印章係屬偽造印文之階段行為，
    不另論罪。至被告冒名應訊偽造署押，雖先後在偵訊筆錄上
    為偽造署名及印文之行為，惟其仍屬單一犯意接續二次行為
    ，侵害一個法益，應為接續犯，屬單純一罪，併此敘明。爰
    審酌被告為隱匿真實身分，竟冒名應訊，足以生損害於曾碧
    秋及司法機關偵查、審判刑事案件之正確性，所生危害非輕
    ，然被告犯後坦承犯行之態度等一切情狀，量處如主文所示
    之刑，並諭知如易科罰金之折算標準，以資懲儆。又被告行
    為後，刑法第四十一條業於九十年一月十日修正公布施行，
    於同年一月十二日生效，依修正後之第四十一條第一項前段
    之規定，得易科罰金之範圍由犯最重本刑為三年以下有期徒
    刑以下之刑之罪，擴大為犯最重本刑為五年以下有期徒刑以
    下之刑之罪，依刑法第二條第一項前段之規定，本件應適用
    裁判時之修正後刑法第四十一條第一項前段規定，諭知易科
    罰金之折算標準。至臺灣板橋地方法院檢察署八十四年度偵
    緝字第七十一號偵查卷附之如事實欄所述臺北市政府警察局
    中正第一分局八十四年二月二十二日通緝案偵訊筆錄上偽造
    曾碧秋署名一枚及印文一枚，應依刑法第二百十九條之規定
    宣告沒收。另偽造曾碧秋印章一枚，已經被告丟棄，業據被
    告供陳在卷，是該等印章既已滅失，爰不為沒收之諭知，併
    此敘明。
三、本件被告係被訴犯刑法第二百十七條第一項隻偽造署押罪，
    其於本院行準備程序時對被訴事實為有罪之陳述，經受命
    法官告以簡式審判程序之旨，並聽取檢察官、被告意見後，
    由本院合議庭依刑事訴訟法第二百七十三條之一第一項規定
    裁定由受命法官獨任進行簡式審判程序，末此敘明。
據上論斷，應依刑事訴訟法第二百九十九條第一項前段、第二百
七十三條之一第一項，刑法第二條第一項前段、第二百十七條第
一項、第四十一條第一項前段、第二百十九條，罰金罰鍰提高標
準條例第二條，判決如主文。
本案經檢察官徐名駒到庭執行職務。
中　　華　　民　　國　　94　　年　　12　　月　　30　　日
                  刑事第四庭    法　官  陳明偉
以上正本證明與原本無異
如不服本判決應於送達後10日內向本院提出上訴狀
                                書記官　陳慧儷
中　　華　　民　　國　　94　　年　　12　　月　　30　　日
附錄本案論罪科刑法條全文
中華民國刑法第217條第1項
 (偽造盜用印章印文或署押罪)
偽造印章、印文或署押，足以生損害於公眾或他人者，處三年以
下有期徒
刑。
盜用印章、印文或署押，足以生損害於公眾或他人者，亦同。
中華民國刑法第219條
 (沒收之特例)
偽造之印章、印文或署押，不問屬於犯人與否，沒收之。
